臺灣臺北地方法院小額民事判決
　　　　　　　　　　　　　　　　  111年度北小字第1069號
原      告  方策數位有限公司

法定代理人  郭清慧  
訴訟代理人  劉禹劭律師
複代理人    林明侖律師
被      告  江怡儒  
上列當事人間損害賠償事件，於中華民國111年5月17日言詞辯論
終結，本院判決如下：
    主    文
被告應給付原告新臺幣壹萬貳仟元，及自民國一百一十一年一月
二十日起至清償日止，按年息百分之五計算之利息。
訴訟費用新臺幣壹仟元由被告負擔。
本判決得假執行；被告如以新臺幣壹萬貳仟元為原告預供擔保後
，得免為假執行。
    事實及理由
壹、程序方面：
一、被告經合法通知，無正當理由於最後言詞辯論期日不到場，
    爰依原告之聲請，准由其一造辯論而為判決。
貳、實體方面：
一、原告主張：
  ㈠原告為網路整合廣告行銷公司，原告與被告於民國110年10月
    1日簽立任職規章同意書，約定被告擔任行政客服之職務，
    工作內容為與客戶聯繫，迅速回覆客戶問題、解決客戶疑問
    ，承諾客戶之事項後續處理，相關需求表單填寫等（下簡稱
    系爭契約），然被告任職原告公司期間，工作表現極差，屢
    遭客戶投訴，兩造於110年11月21日終止雙方僱傭關係，被
    告任職期間，原告之客戶即訴外人巴耐小吃店於110年11月2
    日即以LINE通訊軟體方式向被告表示，需請原告公司提出「
    橫式」之「文宣」，詎被告卻未將巴耐小吃店上開需求告知
    原告公司美編人員，導致巴耐小吃店廣告遲遲無法上架，巴
    耐小吃店110年11月19日向原告公司反應：「過了將近半個
    月了，文宣到底幾號可給」、「煩請回覆該如何處理？」等
    語，原告公司之法定代理人郭清慧方知被告有嚴重違反僱傭
    契約善良管理人義務之情形（原證2：LINE通訊軟體翻拍照
    片五張，按：「索爾數位-企劃專員」為被告任職期間所使
    用之帳號，下簡稱系爭事件），被告嗣後針對上開疏失及其
    他工作上表現不佳之處自行檢討（原證3：LINE通訊軟體翻
    拍照片四張），就巴耐小吃店部分，被告自承：「客戶群組
    ：Ba Nai品味藝術料理事件：客戶於11/2提出文宣申請，當
    時江沒有送出申請。後續引發客怨。處理方式：11/19親自
    致電與董小姐聯繫致歉，並確認文宣申請事宜。後續群組中
    回覆董小姐關於12月份要上的文宣與資料問題。後續會主動
    追蹤。」（參原證3第2頁）、「【總結】江因為私事影響，
    心神不寧，其不自信導致屢屢於工作上失誤，且面對問題的
    態度傾向於找理由與藉口。」（參原證3第3頁），足見被告
    有未依兩造間僱傭契約盡善良管理人注意義務之情事，至為
    明確。
  ㈡雖郭清慧立即向巴耐小吃店致歉，然巴耐小吃店仍因廣告遲
    延上架而受有損害，原告公司只能賠償巴耐小吃店新臺幣1
    萬2000元（原證4：巴耐小吃店用印及簽名之書證乙件），
    則原告因被告未盡其應盡之善良管理人注意義務，生有勞務
    契約債務不履行等不完全給付情事，造成原告公司受有1萬2
    000元之損害。
  ㈢被告未盡其應盡之善良管理人注意義務，生有勞務契約債務
    不履行等不完全給付情事，造成原告公司受有1萬2000元之
    損害，從而被原告公司依據債務不履行之法律關係，請求被
    告賠償損害1萬2000元及自起訴狀繕本送達翌日起至清償日
    止，按年息5％計算之利息。
　㈣並聲明：被告應給付原告1萬2000元整及自起訴狀繕本送達之
    翌日起至清償日止，按年息5％計算之利息。
二、被告經於相當時期受合法之通知，而未於最後言詞辯論期日
    到場，但前曾到場則以：
　㈠原告書狀賠償證明巴耐小吃店7000元是有問題，是被告說會
    賠償款項之後才產生。原告寄出存證信函要求被告賠償2萬
    元，才出現這個1萬2000元，客服有2位卻只向被告請求並不
    公平。另外客服人員也有相同職責。
　㈡當時原告法代郭清慧對被告非常生氣，說不能再有任何藉口
    ，威脅被告自己辦離職，被告為保住工作所以寫檢討報告。
    該檢討報告不是完全虛假，只是被告把責任全攬，但是責任
    應是被告和呂芑宏一起負責。 　　
　㈢被告任職期間他是同職務的客服，原告法代沒有確實劃分2位
    客服人員的各自負責的客戶，是互相幫忙，出了客訴把所有
    責任算被告身上。當時巴耐小吃店、原告法代、公司之對話
    群組記錄，被告現在沒有辦法提供證據，因為原告把對話記
    錄都收回去了，且被告已經沒有在那個群組中。被告打電話
    給巴耐小吃店有錄音，對方說是原告公司說要給這筆錢，但
    是合約沒有這個約定。
　㈣並聲明：原告之訴駁回。　　　　
三、得心證之理由：　　
　㈠按當事人主張有利於己之事實者，就其事實有舉證之責任，
    民事訴訟法第277 條前段定有明文，是民事訴訟如係由原主
    張權利者，應先由原告負舉證之責，若原告先不能舉證，以
    證實自己主張之事實為真實，則被告就其抗辯事實即令不能
    舉證，或其所舉證據尚有疵累，亦應駁回原告之請求（最高
    法院17年上字第917 號判例意旨參照）。　　
　㈡被告否認系爭事件為其所導致云云，經查：
　⒈按「因可歸責於債務人之事由，致為不完全給付者，債權人
    得依關於給付遲延或給付不能之規定行使其權利。因不完全
    給付而生前項以外之損害者，債權人並得請求賠償。」民法
    第227條定有明文。次按「另按稱僱傭者，謂當事人約定，
    一方於一定或不定之期限內為他方服勞務，他方給付報酬之
    謂。上訴人擔任被上訴人公司行員，為被上訴人服勞務，被
    上訴人並給付薪資作為報酬，兩造間自有民事上僱傭關係之
    適用，因受僱人給付勞務，應服從僱用人之指示，且因其受
    有報酬，故須盡善良管理人之注意義務，如因受僱人之故意
    或過失致生損害於僱用人，仍應負債務不履行之責任。…按
    上訴人為被上訴人之受僱人，應忠實執行職務，依被上訴人
    之指示，以善良管理人之注意處理業務，明知貸款所依憑之
    買賣契約為虛偽，竟授意訴外人夏○○以分散人頭貸款之方式
    ，以利借款人違法超貸得高額款項，且因放款金額遠高於抵
    押品金額，於借款人無法依約清償時，被上訴人雖拍賣抵押
    物求償，亦無法全數受償，致被上訴人受有貸款無法收回之
    損害，上訴人違反僱傭契約之忠誠義務，有害於被上訴人之
    營業，並致被上訴人受有損害，洵屬兩造間勞務契約之不完
    全給付的債務不履行，依民法第220條規定，應就其故意行
    為負責，被上訴人依據民法第227條第2項規定，請求上訴人
    為此不完全之給付負損害賠償責任，為有理由。」，臺灣高
    等法院94年度重上字第217號民事判決意旨可資參照。　
　⒉原告已提出任職規章同意書(本院卷第23至25頁)、LINE對話
    紀錄(含被告於100年11月19日之檢討報告，本院卷第27至41
    頁、第131至135頁)、訴外人巴耐小吃店簽署已獲原告賠償
    之書面(本院卷第45頁)，已足認定被告需對系爭事件負責，
    雖被告否認之，並辯稱：檢討報告是為了保住工作才寫的(
    本院卷第89頁)，且退步言，系爭事件應由伊和呂芑宏要一
    起負責(本院卷第81頁第17行)云云。經查，本院已於111年4
    月12日言詞辯論及111年4月13日函闡明「…被告抗辯原告之
    法定代理人郭清慧以威脅之方式令被告寫出檢討報告，依舉
    證責任分配原則，應由主張詐欺或強暴脅迫之人負舉證責任
    ，茲命被告於111年5月4日前(以本院收文章為準) 應提出本
    院卷宗第37至41頁之訊息係由原告法代郭清慧以強暴脅迫或
    詐欺之方式命被告寫出檢討報告之證據或證據方法，如未提
    出或逾期提出之證據及證據方法，本院將認為其為被告之自
    由意志所書，至於其內容是否是被告之真心，是否為被告虛
    應檢討，本院依自由心證予以認定。…」，被告於111年4月1
    5日收受(本院卷第121頁)後迄111年5月17日言詞辯論終結為
    止，均未再提出任何證據供本院審酌，故認原告其於100年1
    1月19日所為之檢討報告(本院第37至43頁)「…私人狀態影響
    工作本來就已經很不應該了，當錯誤被指出，不應再強詞奪
    理…既已被多次提醒，卻還屢屢出錯，已是非常不好的行為
    ；態度上也必須要調整…」為實在，被告於訴訟外已自承應
    對系爭事件負責，且被告於言詞辯論終結前未提出證據認訴
    外人呂芑宏亦需同為此事件負責，從而，被告之該項抗辯核
    無足採。
　⒊被告亦否認原告已賠償給訴外人巴耐小吃店云云。惟查，原
    告已賠償給訴外人巴耐小吃店之事實，原告已提出蓋有巴耐
    小吃店發票章之文件為證(本院卷第45頁)，已足信為真實，
    如被告抗辯該收據為虛偽，依舉證責任分配之原則，應由被
    告負舉證責任。本院已於111年4月12日言詞辯論及111年4月
    13日函闡明「…原告提出原證4號用以證明伊已賠償巴耐小吃
    店，衡諸該證據(本院卷宗第45頁)由於蓋了巴耐小吃店發票
    章，所以認為原告已賠償巴耐小吃店1萬2000元為真正，如
    被告認為這張證據不實，依舉證責任分配原則，應舉反證推
    翻之，然被告片面之言詞並不能採為證據，故被告應於111
    年5月4日(以本院收文章為準)以前提出證據或證據方法來證
    明這張證據是不實的，如未提出或逾期提出之證據及證據方
    法，本院則認為原告公司已經賠償巴耐小吃店1萬2000元。…
    」，被告於111年4月15日收受(本院卷第121頁)後迄111年5
    月17日言詞辯論終結為止，均未再提出任何證據供本院審酌
    ，故被告之該抗辯不足採信。
  ㈢綜上所述，原告主張依據債務不履行之法律關係，請求被告
    賠償損害1萬2000元及自起訴狀繕本送達翌日起(111年1月20
    日，本院卷第55頁，該記載為110年應係111年之誤)至清償
    日止，按年息5％計算之利息，為有理由，應予准許。　
四、本件原告勝訴部分，係就民事訴訟法第436條之8適用小額訴
    訟程序所為被告敗訴之判決，依同法第436 條之20規定，應
    依職權宣告假執行，並依同法第436 條之23準用第436 條第
    2 項，適用同法第392 條第2 項規定，依職權宣告被告如預
    供擔保，得免為假執行。
五、本件事證已臻明確，兩造其餘攻擊防禦方法與判決之結果不
    生影響，爰不一一贅論，併此敘明。
六、訴訟費用負擔之依據：民事訴訟法第78條。本件訴訟費用額
    ，依後附計算書確定如主文所示金額。
中　　華　　民　　國　　111 　年　　6 　　月　　21　　日
                      臺北簡易庭  法  官  趙子榮
以上正本證明與原本無異。
如不服本判決，須以違背法令為理由，於判決送達後20日內向本
庭提出上訴狀（應按他造當事人之人數附繕本）；如委任律師提
起上訴者，應一併繳納上訴審裁判費。
中　　華　　民　　國　　111 　年　　6 　　月　　21　　日
                                  書記官  陳怡安
計   算   書：
項        目             金   額（新臺幣）    備    註
第一審裁判費             1000元
合        計             1000元

附錄：
一、民事訴訟法第436條之24第2項：
    對於小額程序之第一審裁判上訴或抗告，非以其違背法令為
    理由，不得為之。
二、民事訴訟法第436條之25：
    上訴狀內應記載上訴理由，表明下列各款事項：
    （一）原判決所違背之法令及其具體內容。
    （二）依訴訟資料可認為原判決有違背法令之具體事實。